ACORDAO-COMPLETO-2344364

ACÓRDÃO DE RELAÇÃO

ACÓRDÃO DE RELAÇÃO 407/2019 ATA 6/2019 - PLENÁRIO

Acórdão 407/2019-TCU-Plenário
Considerando a manifestação da unidade técnica lavrada nos seguintes termos:
“Trata-se de representação em virtude de denúncia recebida pelo Ministério Público do Trabalho, por intermédio da Procuradoria Regional do Trabalho da 13ª Região, em virtude do não cumprimento pelo Banco do Nordeste do Brasil S/A da cláusula trigésima primeira do Acordo Coletivo de Trabalho Aditivo, válido até 31/8/2015, firmado em 1º/9/2014 entre o banco e a Confederação Nacional dos Trabalhadores do Ramo Financeiro, em que a estatal se comprometia, durante a validade do acordo, de aumentar o quadro de funcionários em mais 1.300 vagas. O não cumprimento da referida cláusula prejudicaria os aprovados no Concurso Público realizado em 2014 para Analista Bancário I.
2.	Deve-se registrar que a documentação, embora redigida em linguagem clara e objetiva, conter nome legível, qualificação e endereço do representante, e encontrar-se acompanhada de indícios concernentes à irregularidade ou ilegalidade, não preenche os requisitos de admissibilidade constantes no art. 235 do Regimento Interno do TCU e no art. 103, § 1º, da Resolução – TCU 259/2014, haja vista a matéria não ser de competência do Tribunal. 
3.	No presente caso, não se inclui entre as competências constitucionais do TCU a solução de controvérsias instaladas no âmbito de Acordo Coletivo de Trabalho firmado entre seus jurisdicionados e terceiros ou a prolação de provimentos jurisdicionais, reclamados por particulares, para a salvaguarda de seus direitos e interesses subjetivos, salvo se, de forma reflexa, estes litígios atingirem o patrimônio público ou causarem prejuízo ao erário.
4.	A solução de tais conflitos deve ser buscada nas instâncias próprias.
5.	Nesse sentido são os Acórdão 1621/2011-TCU-Primeira Câmara, 2.471/2011-TCU-2ª Câmara, 111/2010-TCU-Plenário, 1.462/2010-TCU-Plenário, 1.631/2010-TCU-Plenário, 66/2009-TCU-Plenário, 1.180/2008-TCU-Plenário, 1.922/2009-TCU-Plenário, 3.851/2007-TCU-1ª Câmara, 1.979/2007-TCU-2ª Câmara, 2.374/2007-TCU-Plenário, 1.733/2007-TCU-Plenário, entre outros.
6.	Dessa forma, a representação não poderá ser apurada, para fins de comprovar a sua procedência, nos termos do art. 234, § 2º, segunda parte, do Regimento Interno do TCU, aplicável às representações de acordo com o parágrafo único do art. 237 do mesmo RI/TCU.
7.	Os documentos constantes das peças 1 a 3 não devem ser conhecidos como representação, por não preencher os requisitos previstos nos arts. 235 e 237, inciso I, do RI/TCU.
8.	Diante dos fatos apurados, concluiu-se pela improcedência da presente representação, razão pela qual se proporá o seu arquivamento.
Ante o exposto, submetem-se os autos à consideração superior, propondo ao TCU:
	a) não conhecer da presente representação, posto não satisfeitos os requisitos de admissibilidade previstos nos arts. 235 e 237, inciso I, do RI/TCU;
	b) comunicar ao Banco do Nordeste do Brasil S/A e ao representante a decisão que vier a ser adotada nestes autos; e
	c) arquivar os presentes autos, nos termos do art. 237, parágrafo único, c/c o art. 250, inciso I, do Regimento Interno/TCU.”
Acolho a proposta da unidade nos termos do seguinte acórdão:
ACORDAM, os Ministros do Tribunal de Contas da União, com fundamento nos arts. 143, 237, VII e 250, II do Regimento Interno/TCU, em: 
a) não conhecer da presente representação, posto não satisfeitos os requisitos de admissibilidade previstos nos arts. 235 e 237, inciso I, do RI/TCU;
b) comunicar ao Banco do Nordeste do Brasil S/A e ao representante o teor deste Acórdão; e
c) arquivar os presentes autos, nos termos do art. 237, parágrafo único, c/c o art. 250, inciso I, do Regimento Interno/TCU.
1. Processo TC-Processo 034.401/2018-0 (REPRESENTAÇÃO) 
1.1. Representante: Ministério Público do Trabalho
1.2. Órgão/Entidade: Banco do Nordeste do Brasil S.A.
1.3. Relator: Ministro Raimundo Carreiro
1.4. Representante do Ministério Público: não atuou
1.5. Unidade Técnica: Secretaria do TCU no Estado do Ceará (Sec-CE) .
1.6. Representação legal: não há.
1.7. Determinações/Recomendações/Orientações: não há.

Banco do Nordeste do Brasil S.A.

Ministério Público do Trabalho

RAIMUNDO CARREIRO

não há.

Não atuou

REPRESENTAÇÃO (REPR)

Secretaria do TCU no Estado do Ceará (Sec-CE).